臺灣臺中地方法院臺中簡易庭民事判決
                                   110年度中簡字第3421號
原      告  江勝雄  

訴訟代理人  朱政勳律師
被      告  富欣工程有限公司

法定代理人  黃智堅  
上列當事人間給付票款事件，本院於中華民國111年1月27日言詞
辯論終結，判決如下：
    主      文
被告應給付原告新臺幣貳拾貳萬壹仟元及自民國一０九年十二月
二十四日起至清償日止，按年息百分之六計算之利息。
訴訟費用由被告負擔。
本判決得假執行，被告如以新臺幣貳拾貳萬壹仟元為原告預供擔
保或提存，得免為假執行。
    事實及理由
一、原告主張：訴外人尤秋琴為記帳士，於民國108年年底至109
    年間因資金周轉陸續向原告借款，交付被告簽發發票日民國
    109年12月21日、金額新臺幣（下同）22萬1000元、票號QD0
    000000號之支票1紙（下稱系爭支票），屆期提示不獲支付
    ，屢經催討不獲置理，爰依票據關係請求被告給付票款22萬
    1000元及自109年12月24日起至清償日止，按年息百分之6計
    算利息，並聲明：⑴被告應給付原告22萬1000元及自109年12
    月24日起至清償日止，按年息百分之5計算之利息。⑵願供擔
    保請准宣告假執行。
二、被告則以：系爭支票係被亂開，不是負責人簽發系爭支票，
    被告負責人將票交給綽號「穩穩」之人，綽號「穩穩」之人
    之前說要一起合開公司，票和大小印章都在「穩穩」那裡，
    被告負責人沒有授權「穩穩」開票，被告負責人接手公司的
    時候票都被「穩穩」開出去了等語置辯，答辯聲明：駁回原
    告之訴。
三、查原告執有被告簽發系爭支票，屆期提示遭付款銀行退票之
    事實，有支票暨退票理由單影本附卷可稽（見卷第27-29頁
    ），且為被告所不爭執，堪認為真正。被告抗辯系爭支票係
    遭「穩穩」之人在被告未授權情況下開立支票使用等語。按
    票據為要式、文義證券，在票據上簽名者，依票上所載文義
    負責，二人以上共同簽名時，應連帶負責；票據上之簽名得
    以蓋章代之，票據法第5條、第6條定有明文。次按盜用他人
    印章為發票行為，即屬票據之偽造，被盜用印章者，因非其
    在票據上簽名為發票行為，自不負發票人之責任，此項絕對
    抗辯事由，得以對抗一切執票人（最高法院51年台上字第33
    09號判例意旨參照）。另私人之印章，由自己蓋用，或由有
    權使用之人蓋用為常態，由無權使用之人蓋用為變態，故主
    張變態事實之當事人，應就此負舉證責任（最高法院74年度
    台上字第2143號、86年度台上字第717號、85年度台上字第3
    139號、91年度台上字第1499號判決參照）。系爭本票上被
    告之印章為真正，業據被告自承屬實（見卷第84頁），被告
    抗辯系爭支票係遭「穩穩」之人於未經被告授權情況下開立
    使用，揆之前揭判決意旨，應就其主張之事實負舉證之責。
    被告就此並未舉證以實其說，其主張系爭本票係遭無權使用
    之人蓋用之事實難認為真正，不得憑為不付票款之理由。又
    「執票人向支票債務人行使追索權時，得請求自為付款提示
    日起之利息，如無約定利率者，依年利六釐計算。」，票據
    法第133條亦有明文。系爭支票於109年12 月24日經提示遭
    退票，有退票理由單可佐（見卷第29頁），原告請求被告如
    數給付票款並自109年12月24日起加計按年息百分之6 計算
    之利息，應無不合。
四、從而，原告本於票據之法律關係，請求被告給付原告22萬10
    00元及自109年12月24日起至清償日止，按年息百分之6 計
    算之利息，為有理由，應予准許。
五、本件係就民事訴訟法第427條第2項第6 款訴訟適用簡易程序
    為被告敗訴之判決，爰依民事訴訟法第389條第1項第3 款規
    定，依職權宣告假執行，並依職權宣告被告預供擔保或提存
    ，得免為假執行。原告陳明願供擔保請准宣告假執行，僅係
    促使本院職權發動，毋庸為准駁假執行聲請之諭知，附此敘
    明。
六、據上論結，本件原告之訴為有理由，依民事訴訟法第78條、
    第389條第1項第3款、第392條第2項，判決如主文。
中　　華　　民　　國　　111 　年　　2 　　月　　24　　日
                  臺灣臺中地方法院臺中簡易庭
                                  法  官  熊祥雲
以上正本係照原本作成。
如不服本判決，應於送達後20日內，向本院提出上訴狀並表明上
訴理由，如於本判決宣示後送達前提起上訴者，應於判決送達後
20日內補提上訴理由書（須附繕本），如委任律師提起上訴者，
應一併繳納上訴審裁判費。
中　　華　　民　　國　　111 　年　　2 　　月　　24　　日
                                  書記官  王麗麗